da: Hjem og have > Indretning > Havedekorationer > Plæneornamenter: Havenisser; Havekugler
ru: Дом и сад > Декор > Декор для газона и садовые скульптуры > Декор для газона: Садовые гномы; Глобусы для созерцания
pl: Dom i ogród > Ozdoby > Ozdoby trawnikowe i rzeźby ogrodowe > Ozdoby trawnikowe: Krasnale ogrodowe; Kule ogrodowe
sv: Hem och trädgård > Dekor > Trädgårdsprydnader > Gräsmatteornament: Trädgårdstomtar; Spegelbollar
th: บ้านและสวน > ของประดับตกแต่ง > ที่ตกแต่งสนามหญ้าและรูปแกะสลักในสวน > ที่ตกแต่งสนามหญ้า: ตุ๊กตาคนแคระแต่งสวน; ลูกบอลกระจก
zh-CN: 家居与园艺 > 装饰 > 草坪装饰品/园艺雕塑 > 草坪装饰品: 花园地精; 观赏球
ja: ホーム・ガーデン > インテリア・エクステリア > ガーデン装飾品 > 芝生の装飾品: ガーデンノーム; 装飾球
hu: Otthon és kert > Dekoráció > Gyepdíszek és kerti szobrok > Gyepdíszek: Kerti törpék; Bemutató gömbök
pt-BR: Casa e jardim > Decoração > Enfeites de jardim e grama > Enfeites de gramado: Anões de jardim; Globos decorativos
pt-PT: Casa e jardim > Decoração > Ornamentos e esculturas de jardim > Ornamentos de jardim: Gnomos de jardim; Globos de observação
fr: Maison et jardin > Décorations > Décorations de pelouse et sculptures de jardin > Ornements de pelouse: Nains de jardin; Globes de contemplation
ko: 가정/원예 용품 > 실내 장식 > 잔디 장식/정원 조각 > 잔디 장식: 정원 요정들; 관찰하는 지구본
de: Heim & Garten > Dekoration > Gartendeko > Rasendekoration: Gartenzwerge; Dekokugeln
ro-RO: Casă și grădină > Decorațiuni > Ornamente pentru gazon și sculpturi de grădină > Ornamente pentru gazon: Pitici de grădină; Globuri decorative de grădină
lt-LT: Namai ir sodas > Dekoras > Vejos papuošalai ir sodo skulptūros > Vejos papuošalai: Sodo nykštukai; Veidrodiniai kiemo rutuliai
es: Casa y jardín > Decoración > Adornos para césped y esculturas para jardín > Adornos para césped: Gnomos de jardín; Esferas decorativas de jardín
nl: Huis en tuin > Decoratie > Gazonornamenten en tuinbeelden > Gazonornamenten: Tuinkabouters; Tuinspiegels
it: Casa e giardino > Arredo > Ornamenti e sculture per il giardino > Ornamenti da prato: Gnomi da giardino; Globi astronomici
bg-BG: Дом и градина > Декорация > Орнаменти за морава и градински скулптури > Орнаменти за морава: Градински гноми; Глобуси за градина
sk-SK: Dom a záhrada > Dekorácie > Ozdoby na trávnik a záhradné sochy > Ozdoby na trávnik: Záhradní trpaslíci; Dekoračné gule
tr: Ev ve Bahçe > Dekor > Çim Süsleri ve Bahçe Heykelleri > Çim Süsleri: Bahçe Cüceleri; Dekoratif Küreler
nb: Hjem og hage > Dekor > Plenpynt og hageskulpturer > Hageornamenter: Hagenisser; Speilkuler
zh-TW: 居家和庭園 > 裝飾用品 > 草皮裝飾和花園雕塑品 > 草坪裝飾: 花園矮人裝飾; 凝視球
el: Σπίτι & κήπος > Διακόσμηση > Διακοσμητικά γκαζόν & γλυπτά κήπου > Διακοσμητικά γκαζόν: Καλικάντζαροι κήπου; Διακοσμητικές σφαίρες κήπου
sl-SI: Dom in vrt > Dekoracija > Okraski za trato in vrtne skulpture > Okraski za trato: Vrtni palčki; Okrasni globusi
vi: Nhà và vườn > Trang trí > Đồ trang trí thảm cỏ và tượng đặt trong vườn > Đồ trang trí thảm cỏ: Tượng Thần Lùn Cho Vườn; Quả Cầu Pha Lê Trang Trí
fi: Koti ja puutarha > Koristeet > Pihakoristeet ja puutarhapatsaat > Pihakoristeet: Puutarhatontut; Katselupallot
hr-HR: Dom i vrt > Dekoracije > Ukrasi za travnjak i vrtne skulpture > Ukrasi za travnjak: Vrtni patuljci; Dvorišni globusi
en: Home & Garden > Decor > Lawn Ornaments & Garden Sculptures > Lawn Ornaments: Garden Gnomes; Gazing Globes
cs: Dům a zahrada > Bytové doplňky a dekorace > Zahradní dekorace > Ozdoby na trávník: Zahradní trpaslíci; Ozdobné koule